Minutes et répertoires du notaire Antoine LEMOYNE, 10 octobre 1605 - 1er août 1614 (étude XXIX)
Archives nationales
Minutes et répertoires du notaire Antoine LEMOYNE (étude XXIX)
10 octobre 1605 - 1er août 1614
MC/ET/XXIX/36 - MC/ET/XXIX/40
Etude XXIX; Lemoyne, Antoine
Archives nationales de France
Minutes et répertoires: la loi 2008-696 du 15 juillet 2008 relative aux archives a fixé à 75 ans à compter de la date de l'acte, ou à 25 ans à compter de la date du décès de l'intéressé si ce délai est plus bref, le délai de communication des minutes et répertoires des notaires; ce délai est porté à 100 ans à compter de la date de l'acte si le document se rapporte à un mineur (code du Patrimoine, articles L213-2, 4e d et 5e).
Autres documents de l'étude (dossiers de clients, comptabilité...): s'agissant d'archives privées, ces documents sont communicables selon les modalités fixées par le déposant ou le donateur.
Certains documents ne sont pas accessibles en raison de leur mauvais état de conservation.
Versement
Attention: ce notaire n'a pas laissé de répertoire pour son activité dans l'étude XXIX
Accès aux instruments de recherche de tous les notaires de l’étude XXIX
Archives de l'étude XXIX
- Minutes de Antoine LEMOYNE, 1576 - 1640; MC/ET/XXIX/36 - MC/ET/XXIX/40
  - Minutes concernant l'Hôtel-Dieu de Paris et d'autres clients (brevets et autres types d'actes). 1576 - 1611, MC/ET/XXIX/36
    Informations complémentaires:
    Actes d'Olivier Lemoyne: 1576, 1609-1611.
    Actes d'Antoine Lemoyne: inventaires de 1611 et actes de 1608 et 1610, relatifs à l'Hôtel-Dieu de Paris et deux brevets de 1609.
    Informations concernant le classement:
    Le niveau inférieur de description, quand il existe, correspond aux minutes d'actes. Toutes les minutes ne sont pas forcément décrites une à une. Les descriptions de ces minutes sont plus ou moins détaillées.
    brevet notarié
  - Minutes (inventaires après décès). 1577 - 1610, MC/ET/XXIX/37
    Actes de Olivier Lemoyne (1577-1579, 1588-1587) et Antoine Lemoyne (1610).
    inventaire après décès
    - Inventaire après décès de Antoinette Durant, femme de Jean Loyer, sergent., 25 septembre 1577; MC/ET/XXIX/37; 4 f.
      Origine de l'information:
      Georges Wildenstein, Le goût pour la peinture dans la bourgeoisie parisienne entre 1550 et 1610, d'après des inventaires après décès conservés au Minutier central des notaires aux Archives nationales [6.084 actes], Gazette des Beaux-Arts, t. 33 bis, 1962 (voir contexte dans le Plan d’orientation général - Notaires de Paris, guides thématiques du Minutier).
      Date de révision: 2005
      Date de création de la notice: 2002
      inventaire après décès; Durant, Antoinette; Loyer, Jean
    - Inventaire après décès de Claude Logne, femme de Fleurand Levesque, maître batteur d'or et d'argent en feuille, rue Frémental., 17 avril 1578; MC/ET/XXIX/37; 4 f.
      inventaire après décès; Logne, Claude; Levesque, Fleurand
    - Inventaire après décès de Jeanne Pecquet, veuve de Jean Hébert, rue Gallende., 20 juin 1579; MC/ET/XXIX/37; 2 f.
      inventaire après décès; Pecquet, Jeanne; Hébert, Jean
    - Inventaire après décès de Jehan Flute, maître savetier, à l'enseigne des Trois Poissons, rue Saint-Antoine., 12 septembre 1588; MC/ET/XXIX/37; 10 f.
      Les oeuvres d'art sont mentionnées dans l'inventaire.
      inventaire après décès; Trois Poissons (enseigne des); Saint-Antoine (rue); Flute, Jehan; bottier
    - Inventaire après décès de Jehan de Tillon, apothicaire de la duchesse d' Uzès, à la porte de Nesle., 10 décembre 1588; MC/ET/XXIX/37; 12 f.
      inventaire après décès; Nesle (porte de); Tillon, Jehan de; Uzès (duchesse d'); pharmacien
  - Minutes (inventaires après décès) et brevets. 1611 - 1627, 22 mai, 1611 - 22 mai 1627; MC/ET/XXIX/40
    Actes d'Antoine Lemoyne (1611-1614), François Lemoyne (1612, 1614, 1615, 1616, 1627): inventaires, actes et brevets.
    brevet notarié; inventaire après décès
    - Inventaire de Gervais de Gisencourt, maître fourbisseur et fournisseur d'épées., 23 décembre 1611; MC/ET/XXIX/40
      Fichier dit 'général' XVIIe-XVIIIe siècles, par le personnel du Minutier, 1954-1999 ( fichier papier entièrement dématérialisé; voir contexte dans le Plan d’orientation général - Notaires de Paris, guides thématiques du Minutier).
      Date de création de la notice: 2010
      Date de révision: 2018 (Marie-Françoise Limon-Bonnet)
      inventaire; Gisencourt, Gervais de
    - Marché de vivres pour l'hôtel-Dieu., 16 mars 1612; MC/ET/XXIX/40
      marché
    - Inventaire après décès de Martin Doublet, sergent à verge priseur vendeur de biens, à la requête de Marie Debray, son épouse, tutrice de ses enfants mineurs (Jeux - Tableaux)., 11 mai 1612; MC/ET/XXIX/40
      inventaire; Doublet, Martin
    - Inventaire de Pierre Galland, bourgeois de Paris, contenant un damier d'ébène garni de ses dames., 6 novembre 1612; MC/ET/XXIX/40
      [Bibliothèque].
      Autres dépouillement(s):
      Fichier Bibliothèques.
      inventaire; Galland, Pierre
    - Inventaire après décès d'Etienne Raulin, maître horloger, et Rachel Noyau, sa femme, à la requête de François Raulin, maître horloger en la galerie du Louvre, héritier de ses père et mère, tuteur de ses 3 frères et soeur., 22 mars 1613; MC/ET/XXIX/40
      Artisans XVIIe, par M. Jurgens, M.A. Fleury, R. Gourmelon et le personnel du Minutier central, 1954-1996 (fichier papier entièrement dématérialisé; voir contexte dans le Plan d’orientation général - Notaires de Paris, guides thématiques du Minutier).
      inventaire; Raulin, Etienne
    - Inventaire d'Esprit Didier, maître gantier parfumeur., 3 avril 1613; MC/ET/XXIX/40
      inventaire; Didier, Esprit
    - Inventaire après décès de Madeleine Mesnage, à la requête de Nicolas Cochon, procureur en parlement, tuteur de ses enfants mineurs., 30 mars 1614; MC/ET/XXIX/40
      inventaire; Mesnage, Magdelaine
    - Obligation par Sébastien Messier, maître maçon, prisonnier au petit Châtelet., 22 juillet 1614; MC/ET/XXIX/40
      obligation; Messier, Sébastien
    - Inventaire après décès de Marie Moussot, à la requête de François Raulin, maître horloger en la galerie au Louvre, son mari, tuteur de Jacques Raulin, son fils mineur (instruments de musique)., 2-22 décembre 1614; MC/ET/XXIX/40
      inventaire; Raulin, François
    - Inventaire après décès de Nicolas Carrel, bourgeois de Paris, à la requête de Jeanne Marideau, son épouse (jeux, tableauxv[un trou madame avec 1 parasol])., 29 décembre 1614; MC/ET/XXIX/40
      inventaire après décès; Carrel, Nicolas
    - Inventaire de la femme de Jean Dupuy, maçon, rue Galande., 2 mai 1615; MC/ET/XXIX/40
      inventaire; Dupuy, Jehan
    - Obligation pour vente d'une presse à imprimer., 5 juin 1636; MC/ET/XXIX/40
      acte de vente; obligation
    - Obligation à Claude Delamarre, maître plombier-finatinier et Claude Fontaine, son épouse, de 200 livres pour prêt., 19 décembre 1636; MC/ET/XXIX/40
      obligation; Delamarre, Claude